# 请教陈版主和各位达人，关于收外汇，汇款手续款从货款中内扣，现金流量的列示

提问人：ZGW_QQ 时间：2020-03-17 08:05:24
关于收外汇，汇款手续款从货款中内扣，现金流量的列示，这类情况实务工作中挺多见的，但是做法不一，特别在此请教
在处理实际业务时，比如：
2019 年 12 月 31 日，应收国外客户A货款 5000 美元，当日美元兑人民币中间价6.68；
即应收账款余额 5000 美元，折人民币 33400 元；
2020 年 1 月 21 日，国外客户汇出货款 5000 美元。
2020 年 1 月 25 日，实际到账 4980 美元，差额 20 美元是汇款过程中中间行的费用。到账当日美元兑人民币中间价6.65。 期末，未结汇，美元存在外币账户。
作会计分录：
借：银行存款-美元 $4980 ￥ 33117 （33117=$4980*6.65）
财务费用-手续费 ￥ 133 （133=$20*6.65）
财务费用-汇兑差额 ￥ 150
贷：应收账款-美元 $5000 ￥ 33400
期末调汇分录在此省略
请问：
1 、 上述会计分录是否合适？
2 、 在编制现金流量时，除了实际收到的$4980 ￥ 33117 ，列销售商品提供劳务收到的现金外，是否要把从货款中内扣的手续费 20 美元（人民币 133 元），还原为销售商品提供劳务收到的现金 20 美元（人民币 133 元），同时内扣手续费 20 美元（人民币 133 元）列作支付的其他与经营活动有关的现金？
还是不用管内扣的 20 美元（人民币 133 元），光计算实际收到的$4980 ￥ 33117 ，列销售商品提供劳务收到的现金？

回答人：chenyiwei
上述会计分录基本合理。直接实际收到的$4980 ￥ 33117 ，列销售商品提供劳务收到的现金即可。